臺灣高等法院臺南分院刑事裁定　　　　　　　九十年度交抗字第七七號　　　　Ｇ
　　　抗　告　人　甲　○　○
右列抗告人因違反交通管理處罰條例案件，不服臺灣嘉義地方法院中華民國所為裁定
（九十年度交聲字第一三六號）提起抗告，本院裁定如左:
      主      文
抗告駁回。
      理      由
一、抗告意旨以：抗告人固於八十八年一月二十日十八時四十分許，在國道南向三十
    二點一公里高架路段，有駕駛之ＳＬ－六四四二號「汽車跨越兩車道行駛致與Ｌ
    八－八二三二自小貨（車）擦撞肇事」駕車違規之事實，但原舉發通知單並未交
    付由抗告人收受，員警處理時並未交付違規單，且亦未透過郵局掛號送達抗告人
    ，抗告人曾至嘉義區監理所調卷查該案舉發違反道路交通管理事件通知單，除未
    交付抗告人外，亦未明到案地點處所及到案日期，致使喪失繳交期限，並非抗
    告人不履行，為此提起抗告等語。
二、按「汽車行駛高速公路，不得跨行車道行駛。」，高速公路交通管制規則第九條
    第一項第一款亦有明文在案；另按行政執行，自處分、裁定確定之日或其他依法
    令負有義務經通知限期履行之文書所定期間屆滿之日起，五年內未經執行，不再
    執行；其於五年期間屆滿前已開始執行者，仍得繼續執行，於行政執行法第七條
    規定甚詳。經查，本件抗告人於八十八年一月二十日十八時四十分許，在國道南
    向三十二點一公里高架路段，其本人所駕駛之ＳＬ－六四四二號「汽車跨越兩車
    道行駛致與Ｌ八－八二三二自小貨（車）擦撞肇事」駕車違規之事實，有移送機
    關所提卷附資料可稽，並有抗告人當日經舉發時自行於告發單「收受通知聯者簽
    章」欄親筆簽名之筆跡可佐，核與聲明抗告狀中之抗告人簽名筆跡相同，堪認抗
    告人確係當場因員警之舉發而受通知有違規事由；抗告人雖辯稱未收受通知單，
    但抗告人既已簽名表示收受，又未舉證其當時有其情況致簽名後無法收受通知單
    ，空言抗辯，自不足採．抗告人又提出台北監理區函，謂：「公警局字第二五二
    八一○號違規通知聯確未送達」等語，惟本件違規通知聯號碼為0000000
    ，抗告人所提之函二五二八一○號違規通知聯與本件無關，應認違規通知單已由
    抗告人簽收。末查該違規通知單上均載明應到案日期、處所，有違規通知單移送
    聯、覆聯在卷可憑，該通知單係一式數份，以複寫紙書寫，筆跡通篇相同，自
    堪認係同時記載，則抗告人當時所收受之第一聯，亦應有該到案日期、處所之記
    載，方符情理，抗告人主張未載到案日期、處所，尚非可取。
三、抗告人復主張員警曾表示如和解，即可免罰等語，查縱使員警有勸說和解之舉，
    惟僅抗告人因發生車禍而涉及之過失傷害等刑責部分，得因和解而捨棄刑事告訴
    權，不予移送司法機關進行訴追，至於本件之行政罰責部分，尚與當事人是否和
    解無關，一旦違反交通法規而應負行政罰責，不問當事人是否和解，均無從解免
    ，從而本件抗告人既未能提出證據以資證明其確無違規行為，其辯解尚非可採。
    抗告人既有右揭「汽車跨越兩車道行駛致與Ｌ八－八二三二自小貨（車）擦撞肇
    事」之駕車違規行為，原處分機關依道路交通管理處罰條例第三十三條、高速公
    路交通管制規則第九條第一項第一款之規定裁處，於法有據。原法院駁回異議，
    並無不當，抗告為無理由，應予駁回。
四、依道路交通事件處理辦法第二十五條、刑事訴訟法第四百十三條前段裁定如主文
    。
中    華    民    國      九十一      年      二      月      廿七      日
                                  臺灣高等法院臺南分院刑事第四庭
                                      審判長法官  陳    義    仲
                                            法官  宋    明    蒼
                                            法官  楊    子    莊
右正本證明與原本無異。
不得再抗告。
                                      法院書記官  王    全    龍
中    華    民    國      九十一      年      三      月      一    日
